臺灣高雄地方法院刑事判決　　　　　　　　　　　　九十一年度易字第一八三七號
　　公　訴　人　臺灣高雄地方法院檢察署檢察官
　　被　　　告　乙○○
　　被　　　告　丁○○
右列被告等因傷害案件，經檢察官聲請簡易判決處刑（九十年度偵字第二三二九四號
、九十一年度偵字第五三八五號），經本院鳳山簡易庭受理後（九十一年度鳳簡字第
四一三號），認為不宜以簡易判決處刑，而移請本院改依通常程序審理，本院判決如
左：
    主  文
乙○○傷害人之身體，處拘役肆拾日，如易科罰金以參佰元折算壹日。
丁○○無罪。
    事  實
一、乙○○與丁○○係屬朋友，而丁○○與甲○○均為協記保全公司（下稱協記公司
    ）派駐於臺灣糖業公司橋頭廠警衛，民國九十年十月二十七日凌晨五時許，同在
    臺灣糖業公司橋頭廠警衛室輪值之丁○○及甲○○，二人因巡邏問題發生口角，
    丁○○以警衛室之電話聯絡協記公司經理丙○○到場處理，丙○○遂於同日上午
    六時許至該警衛室進行了解協調，而乙○○則隨後抵達警衛室，在丙○○居中協
    調時，丁○○與甲○○二人仍有所爭執，乙○○見狀心生不滿，竟單獨萌生傷害
    甲○○之犯意，突然以拳頭毆擊甲○○之右眼，致甲○○因而受有右眼眼球挫傷
    並視網膜水腫之傷害。
二、案經甲○○訴由高雄縣警察局岡山分局報請臺灣高雄地方法院檢察署檢察官偵查
    聲請簡易判決處刑。
    理  由
甲、有罪部分：
一、訊據被告乙○○對於右揭時地以拳頭毆擊告訴人甲○○右眼，致告訴人因而受有
    右眼眼球挫傷並視網膜水腫之傷害等情，均坦承不諱，核與告訴人之指訴及證人
    丙○○之證述情節相符，並有告訴人之高雄榮民總醫院診斷證明書一份可稽，事
    證明確，被告乙○○之傷害犯行洵堪認定。
二、核被告乙○○所為，係犯刑法第二百七十七條第一項之傷害罪。被告乙○○僅因
    一時不滿，竟傷害他人之身體，侵害他人之健康，惟念其犯後尚知坦承犯行，犯
    後態度尚認良好，並斟酌告訴人所受傷勢，以及被告乙○○尚未與告訴人達成賠
    償之和解等一切情狀，量處如主文所示之刑，並諭知易科罰金之折算標準。
乙、無罪部分：
一、公訴意旨另認：被告丁○○因於九十年十月二十七日凌晨五時許，與同在臺灣糖
    業公司橋頭廠警衛室輪值之告訴人就巡邏問題發生口角，被告丁○○除打電話請
    協記公司經理丙○○到場處理外，基於教唆被告乙○○傷害告訴人之犯意，於同
    日五時四十分許以其使用之0000000000號行動電話播打被告乙○○使
    用之0000000000號行動電話，聯絡並教唆被告乙○○至臺灣糖業公司
    橋頭廠警衛室進行傷害告訴人之行為，被告乙○○遂基此教唆萌生傷害告訴人之
    犯意，而至臺灣糖業公司橋頭廠警衛室以拳頭毆擊告訴人之右眼，致告訴人因而
    受有右眼眼球挫傷並視網膜水腫之傷害，故認被告乙○○涉嫌教唆傷害之犯行等
    語。
二、按犯罪事實應依證據認定之，無證據不得推定其犯罪事實，刑事訴訟法第一百五
    十四條定有明文；又認定不利於被告之事實，須依積極證據，苟積極證據不足為
    不利於被告事實之認定時，即應為有利於被告之認定，更不必有何有利之證據；
    另告訴人之告訴，係以使被告受刑事追訴為目的，是其陳述是否與事實相符，仍
    應調查其他證據以資審認，最高法院三十年上字第八一六號、五十二年台上字第
    一三００號分別著有判例可資參照。查公訴意旨無非以告訴人之指訴、被告丁○○使用之0000000000號行動電話曾於九十年十月二十七日凌晨五時四
    十分許及同日上午六時十四分許撥打電話至被告乙○○使用之00000000
    00號行動電話進行通話，且該0000000000號行動電話亦曾於同日上
    午六時十一分、六時十四分及六時十九分接獲前開0000000000號行動
    電話撥打過來之電話，足見被告乙○○確曾接獲被告丁○○撥打來之電話，二人
    並自九十年十月二十七日上午五時四十分許起至同日上午六時十九分許止間有密
    切聯絡，且被告二人就該相互間以行動電話聯絡之事有所遮隱等情，為其論斷被
    告丁○○有教唆被告乙○○傷害告訴人之犯行之依據。訊據被告丁○○對於右揭
    時地因與告訴人就巡邏問題發生口角，故聯絡協記公司之經理丙○○到場處理，
    而被告乙○○亦有到場等情，固為坦承，然堅詞否認有何教唆傷害之犯行，並辯
    稱：被告乙○○係與伊聯絡伊是否幫其介紹工作之事，當日才互用行動電話聯絡
    ，而被告乙○○亦係因此至臺灣糖業公司橋頭廠警衛室，伊並無教唆被告乙○○
    進行傷害告訴人之行為等語。經查：
    (1)被告乙○○固坦承前開於臺灣糖業公司橋頭廠警衛室出拳毆打告訴人右眼成傷
      之事實，然堅詞否認並非被告丁○○教唆所為等語，而告訴人固於警訊及本院
      審理時陳稱：伊與被告丁○○因為執勤之事在臺灣糖業公司橋頭廠警衛室發生
      言語上之衝突，被告丁○○以警衛室之電話打電話予丙○○並要丙○○過來，
      然後被告丁○○又以其之手機聯絡被告乙○○，伊當時有聽見被告丁○○在電
      話中稱「你過來，帶東西過來」，丙○○先到，被告乙○○後到，丙○○問我
      們為何爭執，被告丁○○就突然推我，丙○○就跑到伊與被告丁○○中間將伊
      等隔開，而被告乙○○過來就突然打伊之右眼一拳等語，是依告訴人所陳，被
      告丁○○僅於電話中表示「你過來，帶東西過來」之語，並未見有何足認唆使
      被告乙○○前來進行傷害行為之話語；再證人沈楠生於警訊、偵訊及本院審理
      時均證稱：伊於九十年十月二十七日凌晨接獲被告丁○○打來之電話，被告丁○○表示告訴人不聽從指揮，伊遂至現場（即臺灣糖業公司橋頭廠警衛室），
      伊至現場先看到告訴人，伊問告訴人發生何事，其表示因為執勤之事發生爭執
      ，那時被告丁○○已經去巡邏，伊抵達未久，被告乙○○亦到達，伊並不認識
      他，以為其係台糖之人，之後被告丁○○巡邏回來，其與告訴人又發生爭執，
      被告丁○○推告訴人，伊趕緊去將渠二人拉開，而被告乙○○突然從伊之後面
      過來一拳打中告訴人之臉部，伊罵被告乙○○並問為何毆打告訴人，但被告乙○○並未說原因，而被告丁○○當時亦無何反應，伊並不曉得被告乙○○為何
      至現場等語，則依上揭證人沈楠生所述，僅見證人沈楠生在從中勸阻被告丁○○與告訴人間之爭執時，被告乙○○確曾出拳毆打告訴人，惟證人沈楠生對於
      被告乙○○所為之原因並不知悉，而被告丁○○當時亦未見有何鼓動或要求乙○○對告訴人進行傷害行為之動作，則被告惟被告乙○○為何到場並出拳毆打
      之原因，且是否基於被告丁○○之唆使為之，並無法從證人沈楠生之證述內容
      探知；再者被告丁○○使用之0000000000號行動電話，曾於九十年
      十月二十七日凌晨五時四十分許及同日上午六時十四分許撥打電話至被告乙○○使用之0000000000號行動電話進行通話，且該00000000
      00號行動電話亦曾於同日上午六時十一分、六時十四分及六時十九分接獲前
      開0000000000號行動電話撥打過來之電話，有臺灣大哥大股份有限
      公司答覆之0000000000號行動電話於九十年十月二十七日之通聯紀
      錄及和信電訊股份有限公司答覆之0000000000號行動電話於九十年
      十月二十七日之通聯紀錄在卷可稽，惟被告乙○○堅詞其僅就被告丁○○幫其
      介紹工作之事與被告丁○○聯絡等語，再被告二人固於九十年十月二十七日上
      午五時四十分許起至同日上午六時十九分許止之間見有相互以行動電話通話之
      情形，惟其通話之內容為何，並無資料足可得知，縱然被告二人就該相互間曾
      多次以行動電話通話之情，未據實陳述，亦無從僅憑被告二人於上述時間內曾
      有多次以行動電話通話之狀況及被告二人未坦白陳述，即可作為推認被告丁○○必有透過行動電話之聯絡而唆使被告乙○○毆打傷害告訴人之依據。
    (2)綜前所述，被告二人均堅詞被告丁○○並無唆使被告乙○○對告訴人施以傷害
      之情形，且依前揭告訴人及證人所陳，既未見有何足認被告丁○○唆使被告乙○○前來對告訴人進行傷害行為之話語，亦未見被告丁○○有何鼓動或要求被
      告乙○○對告訴人進行傷害行為之動作，再者被告二人縱曾於九十年十月二十
      七日上午五時四十分許起至同日上午六時十九分許止之間見有多次以行動電話
      通話之情形，因無從得知通話之內容，無從作為推認被告丁○○有唆使被告乙○○進行傷害行為之依據，從而，尚無法僅因告訴人前開指訴、證人沈楠生之
      證述及被告二人曾多次以行動電話通話等情，即可遽為推認本件被告乙○○對
      告訴人施以傷害，係基於被告丁○○之唆使而為。此外復查無其他積極證據足
      認被告丁○○有何公訴意旨所指之教唆傷害之犯行，既無法證明被告丁○○犯
      罪，自應就被告丁○○之部分諭知無罪之判決。
據上論斷，應依刑事訴訟法第四百五十二條、第二百九十九條第一項、第三百零一條
第一項，刑法第二百七十七條第一項、第四十一條第一項，罰金罰緩提高標準條例第
一條前段、第二條，判決如主文。
中      華      民      國    九十一    年     十二     月     十三     日
                                  臺灣高雄地方法院刑事第四庭
                                      法  官    陳威龍
右正本證明與原本無異。
如不服本判決，應於判決送達後十日內，向本院提出上訴狀。
                                      書記官    張家瑜
中      華      民      國    九十一    年     十二     月     十三     日
